臺灣板橋地方法院刑事判決　　　　　　 100年度易字第1319號
被　　　告　曾足
　?????????住苗栗縣通.
上列被告因毀損案件，經檢察官提起公訴（99年度偵續字第588
號），本院判決如下：
    主  文
曾足犯毀損他人物品罪，處罰金新臺幣伍仟元，如易服勞役，以
新臺幣壹仟元折算壹日。
    事  實
一、曾足與鄭義昌於民國98年間，係鄰居關係，惟相處不睦，詎
    曾足竟於98年6 月27日中午12時至同日晚間7 時許間之某時
    ，在其位於臺北縣泰山鄉（現改制為新北市泰山區○○○路
    ○ 段145 巷36弄36號住處3 樓內將該處鐵門打開後，基於毀
    損犯意，以雞蛋大小般之石塊往下朝其對街住戶即鄭義昌位
    於臺北縣泰山鄉（現改制為新北市泰山區○○○路○ 段145
    巷36弄27號住處方向丟擲，使鄭義昌上址住處2 樓已裝置若
    干時間致使用韌度上受有影響之紗窗（起訴書贅載為玻璃紗
    窗），因遭穿破，該屋內之CD音樂盒、陶瓷茶杯亦遭砸毀，
    足以生損害於鄭義昌。
二、案經鄭義昌訴由臺北縣（現改制為新北市）政府警察局新莊
    分局移送臺灣板橋地方法院檢察署偵查起訴。
    理  由
壹、證據能力部分：
    本案檢察官所引用之卷證資料（包含人證、文書證據及物證
    ），並無證據證明係公務員違背法定程序所取得；又被告以
    外之人於審判外之陳述，經核並無非出於自由意願而為陳述
    或遭違法取證及顯有不可信之情況；再卷內之文書證據，亦
    無刑事訴訟法第159 條之4 之顯有不可信之情況與不得作為
    證據之情形，且被告迄本院言詞辯論終結前均未聲明異議，
    依刑事訴訟法第159條至159條之5之規定，均有證據能力，
    合先敘明。
貳、實體部分：
一、認定犯罪事實所憑之證據、理由：
    訊據被告固不否認於上揭時地有石塊自伊住處3 樓飛出，嗣
    並落入對街告訴人鄭義昌前址住處，而告訴人住處內且受有
    2 樓紗窗、CD音樂盒、陶瓷茶杯等物破損之情，惟矢口否認
    有何毀損犯行，辯稱：案發當日下午已帶小孩外出，可能係
    告訴人自導自演，且伊住處3 樓鐵門不知道是不是被風吹開
    也有問題，另外，伊肩膀受傷，不能出力，身體也有退化性
    的問題，很少爬樓梯到3 樓，所以，縱使伊前址住處3 樓有
    人丟石塊到告訴人家，此事也與伊無關，另外，伊住處常未
    鎖門，是否遭人侵入向告訴人住家丟擲石塊，亦不無可能，
    伊並無毀損犯行云云；然查：
(一)、被告與告訴人於98年間，係鄰居關係，惟相處不睦，而於事
    實欄所述時間，告訴人上址住處2 樓紗窗，遭人由被告住處
    3 樓方向所擲來的石塊穿破，告訴人屋內之CD音樂盒、陶瓷
    茶杯亦遭砸毀等情，迭經告訴人於警詢及偵查中證述在卷（
    見臺灣板橋地方法院檢察署98年度偵字第33549 號偵查卷第
    3 、4 、6 、7 、28、29頁），並於警詢、偵查中即提出告
    訴人上址住處2 樓紗窗、屋內之CD音樂盒、陶瓷茶杯等物破
    損之相片數幀，暨案發時地之監視錄影光碟等附於偵查卷為
    憑（見98年度偵字第33549 號偵查卷第21、24頁），另經本
    院就告訴人前揭提出之案發現場監視錄影光碟內容播放後進
    行勘驗之結果為：被告住處3 樓鐵門，由原本關閉之狀態，
    經打開後，旋有石頭自該鐵門內丟出，併朝監視錄影鏡頭方
    向而來，緊接即有石頭撞及物品聲音等情，有本院100 年6
    月15日勘驗筆錄附於本院卷可憑，是以被告住處3 樓鐵門，
    係由原本關閉之狀態，經打開後，始有石塊自內丟出乙節觀
    之，此等動作核係鐵門遭人力開啟後，蓄意由人自門後丟擲
    石塊所造成，被告辯稱伊住處3 樓鐵門不知道是不是被風吹
    開也有問題云云，難以憑採，據此，前開事實均首堪認定。
(二)、被告雖以案發時間，伊不在家中，所以根本不可能從伊住處
    3 樓往告訴人家中丟擲石塊而造成告訴人屋內物品受損，更
    且伊因身體狀況不佳，很少到3 樓，肩膀也有傷，所以也無
    從出力丟擲石塊，可能是伊住處鐵門沒關，遭人侵入而對告
    訴人為本案行為云云置辯；然查：
、98年間，被告前開住處之固定居住者為被告及被告的6 歲、
    3 歲孫子各1 人，至於被告女兒邱瑩珍、女婿周偉義，則僅
    係偶爾至被告住處出入過夜等情，為被告所是認，且經證人
    即被告女兒邱瑩珍、女婿周偉義於警詢、偵查中證述在卷，
    堪以認定；又本件案發時點即98年6 月27日中午12時起至同
    日晚間7 時許間，被告女婿、女兒均不在被告前址住處乙節
    ，則據證人邱瑩珍於警詢、偵查中證稱：當日伊要上班，於
    早上7 時30分出門，下班回到家已是晚上7 點許，伊並不在
    場等語（見98年度偵字第33549 號偵查卷第18、50頁）、證
    人周偉義於警詢、偵查中證稱：26日半夜12點後，因為鄭義
    昌在當晚11點多，在該處大吼大叫，而且影響到鄰居安寧，
    所以我和邱瑩珍有於27日凌晨回到我和邱瑩珍之住處，伊當
    日於中午起床後，與朋友至新莊之基督教會打球、吃飯，是
    到了27日晚上8 、9 點才回來，當時並不在場等語（見98年
    度偵字第33549 號偵查卷第14、29、50頁），核與被告於本
    院審理時供稱：案發當時邱瑩珍與周偉義已出門，並不在場
    等語（見本院100 年6 月20日準備程序筆錄）相符，自堪認
    本件案發時點即98年6 月27日中午12時起至同日晚間7 時許
    間，被告女婿、女兒均不在被告前址住處內；又被告上址住
    處3 樓之鐵門上半部為條狀且置有紗窗，下半部則為實面，
    該鐵門下半部實面部分高度達130 公分，此高度略高於鐵門
    外之陽台女兒牆高度等情，有被告於本院審理中庭呈之相片
    及手寫資料等可稽，佐以案發時點，由被告前址住處3 樓鐵
    門後之人丟擲出石塊之高度位置，乃高於該鐵門下半部實面
    部分即應高於130 公分，而一般6 歲、3 歲兒童身高應尚未
    達130 公分，是堪認自該鐵門後丟擲石塊者，並非6 歲或3
    歲兒童，則被告之6 歲、3 歲幼孫，顯非可能涉及本案行為
    之人；再斟酌本件案發時點，被告究否在其上址住處內乙節
    ，核諸被告於98年10月31日初始於警詢中應訊時乃供稱：我
    忘記當時在哪裡及做什麼事情等語在卷（見臺灣板橋地方法
    院檢察署98年度偵字第33549 號卷第10頁），然嗣於98年12
    月24日偵查中則稱：當日的早上我有出門等語（見臺灣板橋
    地方法院檢察署98年度偵字第3354 9號卷第29頁），被告就
    其於案發時間之所在地點、去向，於離案發時點較近之警詢
    中明確供述已因時間久遠不復記憶，則其何以能於離案發時
    點較久之偵查中竟更記憶明確而稱案發當日有出門，被告就
    其於案發時點究否人在上址住處內乙節之供述，前後不一，
    且迄未提出其於案發時點之不在場證明，則其所述案發時點
    人不在前址住處之供述是否屬實，自堪存疑，告訴人於警詢
    中認被告涉嫌本案毀損犯行且對之提出告訴，容非子虛，洵
    屬有據。
、又被告與告訴人間素有閒隙爭吵，案發前一日下午被告與告
    訴人於告訴人家門口爭吵激烈，當日晚上並由警至現場處理
    等情，經告訴人以刑事再議聲請狀指陳明確，並提出監視錄
    影翻拍相片為憑（見臺灣板橋地方法院檢察署99年度偵續字
    第588 號偵查卷第4 、7 頁），且為被告所是認，是被告於
    本件案發前既甫與告訴人又生爭吵且由警到場處理，可認斯
    時雙方關係甚為緊繃，亦堪認被告確有為本案犯行之動機，
    而以被告於本件案發時點前後，亦無向警申告住宅遭人無故
    入侵或行竊情事等情，為被告所是認，佐以縱案發當時被告
    住處確遭人侵入，然侵入者又有何動機刻意爬至3 樓向告訴
    人住處丟擲石塊之理？被告徒以可能是別人侵入伊住處對被
    告住處為本案丟擲石塊毀損犯行，伊很少到3 樓云云置辯，
    難以採憑，亦堪認告訴人對被告提出本案毀損告訴，即認被
    告涉有毀損犯行之指述，核屬有據，應可信實。
、另被告雖復以伊肩膀受傷，不能出力，身體也有退化性的問
    題，很少爬樓梯到3 樓，所以，縱使伊前址住處3 樓有人丟
    石塊到告訴人家，此事也與伊無關云云置辯，並提出其於10
    0 年6 月10日至醫院就診時，由醫囑：病患於99年12月14日
    住院，99年12月15日施行關節關節鏡修補手術，於99年12月
    18日出院，須復健治療，續門診追蹤，診斷欄且載有右肩旋
    轉肌斷裂傷勢之長庚醫院財團法人林口長庚紀念醫院出具之
    診斷證明書為憑，然依前開診斷證明書所載之被告住院時間
    為99年12月14日，而自該日後始有手術及相關門診追蹤等情
    以觀，堪認被告右肩旋轉肌斷裂傷勢乃約略發生於99年12月
    14日，此時點與其本案遭追訴之98年6 月27日，二者時點相
    距甚遠，自無從以前開診斷證明書執為有利於被告之認定依
    據。
、再者，告訴人上址住處2 樓紗窗遭石塊穿破毀損，該遭毀損
    之紗窗破洞裂痕方向，乃呈現自外而內之情，且該紗窗之尼
    龍線色澤暗灰，即已裝置若干時間等情，有告訴人所提出前
    揭紗窗遭毀損及遺留於告訴人住處之如雞蛋般大小之石塊的
    相片數幀可參，堪認告訴人上址住處2 樓之紗窗遭毀損前，
    因已裝置若干時間致使用韌度上應受有影響；再以本案過程
    ，係由被告住處3 樓擲出之雞蛋大小般石塊，經往告訴人上
    址住處2 樓方向丟擲後，造成相關物品毀損之狀況，兼衡一
    般人就設有紗窗之玻璃窗戶部分，因有紗窗之設置而將紗窗
    外之玻璃窗推開，以便通風但仍可由紗窗防蚊蠅進入，亦屬
    事理之常，證人即告訴人且於偵查中證稱：因為當時為了要
    架監視器，我就把窗戶上的氣窗打開等語在卷（見臺灣板橋
    地方法院檢察署98年度偵字第33549 號卷第29頁），據此，
    以石塊從高處即被告住處3 樓往下即告訴人住處2 樓丟擲，
    因石塊本身之重量加計往下丟擲之力道、重力加速度，因而
    造成告訴人住處2 樓之已裝置若干時間致使用韌度上受有影
    響之紗窗（紗窗外之玻璃窗已遭推開）破損，亦尚與事理無
    悖，被告以紗窗應該不會被石塊穿破，且亦未見有玻璃碎裂
    云云置辯，難以採憑。
(三)、綜上，本件事證明確，被告犯行堪以認定。
二、應適用之法律、科刑審酌事由：
(一)、核被告本件所為，係犯刑法第354條之毀損罪。
(二)、爰審酌被告犯罪之動機、目的、手段、告訴人所受損失、被
    告之品行、智識程度及犯罪後否認犯行等一切情狀，就其本
    件犯行，量處如主文所示之刑，並諭知如易服勞役之折算標
    準，以示儆懲。
據上論斷，應依刑事訴訟法第299 條第1 項前段，刑法第354 條
、第42條第3 項前段、刑法施行法第1 條之1 ，判決如主文。
本案經檢察官高智美到庭執行職務。
中    華    民    國   100    年    7     月    29    日
                  刑事第二十庭   法  官  陳明偉
以上正本證明與原本無異。
如不服本判決應於送達後10日內向本院提出上訴狀。
                                 書記官  尤怡文
中    華    民    國   100    年    7     月    29    日
附錄本案論罪科刑法條全文
刑法第三百五十四條
毀棄、損壞前二條以外之他人之物或致令不堪用，足以生損害於
公眾或他人者，處二年以下有期徒刑、拘役或五百元以下罰金。